【裁判字號】    97,交聲,764
【裁判日期】    970829
【裁判案由】    聲明異議
【裁判全文】
臺灣臺南地方法院交通事件裁定         97年度交聲字第764號
移送機關    交通部公路總局嘉義區監理所臺南監理站
異議人即
受處分人    甲○○
上列受處分人因違反道路交通管理處罰條例案件，對於交通部公
路總局嘉義區監理所台南監理站民國97年7月11日所為之裁決處
分（處分案號：嘉監南字第裁74-Z8A003279號），聲明異議，本
院裁定如下：
    主  文
異議駁回。
    理  由
一、原處分意旨略以：異議人即受處分人甲○○（下稱異議人）
    駕駛牌照號碼2486-NQ號自用一般小貨車，於民國（下同）
    96年12月12日11時15分，行經國道三號北上273.6公里處，
    因汽車行駛高速公路未依規定變換車道及駕駛汽車未隨身攜
    帶駕駛執照者，遭內政部警政署國道公路警察局第八警察隊
    古坑分隊員警（下稱舉發機關）攔查，依法製單舉發，嗣經
    交通部公路總局嘉義區監理所台南監理站（下稱移送機關）
    以其違規事證明確，依道路交通管理處罰條例第25條第3款
    、第33條第1項第4款、第63條第1項第1款（原處分書漏載第
    1項第1款）及違反道路交通管理事件統一裁罰基準表等規定
    ，合計裁處罰緩新臺幣（以下同）6,600元，並記違規點數1
    點。
二、聲明異議意旨略以：異議人於上開時、地駕駛車輛行經該路
    段，要進收費站時因不是持回數票，而要變換車道至找零車
    道時，右前方亦有一輛車也要進找零車道，因兩台車都要進
    收費站，故時速都相當，導致異議人人不能立即變換車道，
    待右前方車子駛遠，異議人可變換車道時已經進入雙白實線
    ，當場遭員警開了一張罰單，當時有向員警說明未何進入雙
    白線才變換車道的原因，但員警不予理會，為此聲明異議，
    請求撤銷原處分等語。
三、按禁止變換車道線，用以禁止行車變換車道；本標線分雙邊
    禁止變換車道線及單邊禁止變換車道線兩種。雙邊禁止變換
    車道線，為雙白實線，其線型尺寸與分向限制線同；道路交
    通標誌標線號誌設置規則第167條第1項前段、第2項前段定
    有明文。次按汽車駕駛人，有駕駛汽車未隨身攜帶駕駛執照
    者，處新臺幣三百元以上六百元以下罰鍰，並責令補辦登記
    、補照、換照或禁止駕駛；按汽車行駛於高速公路、快速公
    路或設站管制之道路，不遵使用限制、禁止、行車管制及管
    理事項之管制規則，而有未依規定變換車道者，處汽車駕駛
    人新臺幣三千元以上六千元以下罰鍰；並記違規點數1點；
    道路交通管理處罰條例第25條第3款、第33條第1項第4款及
    第63條第1項第1款分別定有明文。
四、經查：
  (一)異議人遭警逕行舉發，於上開時、地，駕駛之牌照號碼2486
    -NQ號自用一般小貨車，行經國道三號北上273.6公里處，有
    未依規定變換車道及未隨身攜帶駕駛執照之違規行為，有內
    政部警政署國道公路警察局96年12月12日公警局交字第Z8A0
    03279號舉發違反道路交通管理事件通知單1份附卷可稽，且
    為異議人所不爭執，自足信為真實。
  (二)異議人雖辯稱係上揭車輛行經上開路段要進入收費站時，要
    進入找零車道時，因右前方亦有車輛要進入找零車道，待該
    車駛遠方得變換車道，已進入雙白實線云云，然於劃設雙白
    實線之路段，不得變換車道，已如前述，而汽車行駛時，駕
    駛人應注意車前狀況及兩車併行之間隔，並隨時採取必要之
    安全措施，道路交通安全規則第94條第3項亦定有明文，因
    此，異議人行車時，本應注意道路上標誌、標線，而依規定
    行駛，並注意車前狀況，以採取必要之安全措施，因此，縱
    異議人前述屬實，仍不得以自己疏未注意道路交通安全規則
    之規定，而欲免除其違規行為之違法性，異議人執此，指摘
    其並無違規之意圖云云，洵屬無據，不足採信。
五、綜上所述，異議人於上述時、地，有行經國道三號有未依規
    定變換車道及未隨身攜帶駕駛執照之違規事實，既可認定。
    則移送機關引用道路交通管理處罰條例第25條第3款、第33
    條第1項第4款、第63條第1項第1款及違反道路交通管理事件
    統一裁罰基準表等規定，合計裁處罰緩新臺幣6,600元，並
    記違規點數1點，於法並無不當：從而，本件異議無理由，
    應予駁回。
六、據上論斷，應依道路交通管理處罰條例第87條第2項、道路
    交通案件處理辦法第19條，裁定如主文。
中    華    民    國    97    年    8     月    29    日
                      交通法庭  法  官  陳淑勤
以上正本證明與原本無異。
如不服本裁定，應於送達後5日內，向本院提出抗告狀。
                                書記官  謝國欽
中    華    民    國    97    年    8     月    29    日


司法院資訊處製作；財團法人民間司法改革基金會備份。
